【裁判字號】    95,訴,12
【裁判日期】    950331
【裁判案由】    違反毒品危害防制條例
【裁判全文】
臺灣嘉義地方法院刑事判決                95年度訴字第12號
    公  訴  人  臺灣嘉義地方法院檢察署檢察官
    被      告  甲○○
                        現在臺灣嘉義看守所羈押中
    指定辯護人  本院公設辯護人  乙○○
上列被告因毒品危害防制條例案件，經檢察官提起公訴（九十四
年度毒偵字第一四二四號），本院裁定進行簡式審判程序，依協
商程序而為判決如下：
    主  文
甲○○連續施用第一級毒品，處有期徒刑捌月，扣案之第一級毒
品海洛因貳包（驗後淨重零點壹零公克）沒收銷燬之，前開毒品
外包裝貳個、注射針筒伍支沒收；又施用第二級毒品，處有期徒
刑貳月；應執行有期徒刑玖月，扣案之第一級毒品海洛因貳包（
驗後淨重零點壹零公克）沒收銷燬之，前開毒品外包裝貳個、注
射針筒伍支沒收。
    事  實
一、甲○○前因施用毒品案件，經臺灣嘉義地方法院檢察署檢察
    官依本院九十一年度毒聲字第六五三號刑事裁定送觀察、勒
    戒，因無繼續施用之傾向，九十一年九月十七日執行完畢釋
    放，同月二十日並經臺灣嘉義地方法院檢察署檢察官以九十
    一年度毒偵字第七四八號不起訴處分書為不起訴處分確定。
    。詎仍不知悔改，於觀察、勒戒執行完畢釋放後五年內，復
    基於施用第一級毒品之概括犯意，連續自九十四年七、八月
    間某日起至九十五年三月十九日止，分別在嘉義縣民雄鄉福
    權村下寮十一號、同縣民雄鄉境某處、同縣大林鎮某處施用
    以針筒注射第一級毒品海洛因進入靜脈血管方式，施用第一
    級毒品海洛因（人體內代謝為嗎啡）多次。又另行基於施用
    第二級毒品之犯意，於九十四年十月二十三日下午六時二十
    分許為警採集尿液回溯七十二小時內某時，在不詳地點施用
    第二級毒品安非他命一次。後於九十四年十月二十三日下午
    四時許，為警方在嘉義縣民雄鄉福權村下寮十一號處查獲，
    並扣得甲○○所有尚未施用之第一級毒品海洛因二包（驗後
    淨重零點一零公克），其所有供施用第一級毒品毒品所用之
    前開毒品外包裝二個、注射針筒五支。
二、案經嘉義市警察局第一分局報告臺灣嘉義地方法院檢察署檢
    察官偵查起訴。
    理  由
一、本件被告甲○○所涉犯者為毒品危害防制條例第十條第一項
    、第二項法定刑分別為「六月以上五年以下有期徒刑」、「
    三年以下有期徒刑」之施用第一級、第二級毒品罪，非死刑
    、無期徒刑、最輕本刑為三年以上有期徒刑之罪或高等法院
    管轄第一審案件。本院行準備程序中，被告就被訴事實為有
    罪之陳述（本院卷第六十五頁準備程序筆錄），經告知簡式
    審判程序之旨，並聽取檢察官及被告之意見後，本院爰依刑
    事訴訟法第二百七十三條之一第一項裁定（本院卷第六十八
    頁）由受命法官獨任進行簡式審判程序。因此，本件簡式審
    判程序之證據調查依刑事訴訟法第二百七十三條之二規定不
    受同法第一百五十九條第一項、第一百六十一條之二、第一
    百六十一條之三、第一百六十三條之一及第一百六十四條至
    第一百七十條規定之限制。此外，本件於本院裁定進行簡式
    審判程序後，檢察官請求就被告願受科刑之範圍於審判外進
    行協議，經本院同意且指定本院公設辯護人協助進行協商，
    當事人雙方就「被告連續施用第一級毒品，處有期徒刑八月
    ；施用第二級毒品，處有期徒刑二月；應執行有期徒刑九月
    ，所有扣案物均依法沒收」等科刑範圍達成合意且被告認罪
    （本院卷第七十四訊問筆錄），而由檢察官聲請本院改依協
    商程序而為判決，均合先敘明。
二、前開犯罪事實有下列證據可資證明：
    １、被告於警訊、偵查及審理時之自白。
    ２、長榮大學確認報告、尿液送驗姓名對照表。
    ３、扣案之第一級毒品海洛因二包（淨重零點一零公克，含
        外包裝二個）、注射針筒五支。
    ４、扣案毒品照片。
    ５、法務部調查局鑑定通知書。
    ６、臺灣嘉義地方法院檢察署刑事資料查註紀錄表、臺灣高
        等法院被告前案紀錄表。
三、核被告所為，係分別違犯毒品危害防制條例第十條第一項之
    施用第一級毒品罪及第十條第二項之施用第二級毒品罪。其
    施用毒品而持有毒品之低度行為，應為施用之高度行為所吸
    收，不另論罪。又被告先後施用第一級毒品犯行，時間緊接
    ，方法雷同，所犯係構成要件相同之罪名，顯係基於概括犯
    意為之，應依刑法第五十六條連續犯規定論以一罪，並加重
    其刑。其前開連續施用第一級毒品及施用第二級毒品二罪間
    ，犯意各別，行為互異，犯罪構成要件亦不同，應分論併罰
    。偵查檢察官雖然僅就被告自九十四年七、八月間某日起至
    同年十月二十三日下午二時許止施用第一級毒品多次犯行提
    起公訴，未論及其他部分，但公訴檢察官已當庭擴張起訴犯
    罪事實至九十五年三月十九日，而本件被告施用第一級毒品
    之全部犯罪事實又具有連續犯之裁判上一罪關係，業經敘明
    ，本院自得併予審理。爰依被告之供述及前開前案紀錄資料
    ，審酌被告因身染毒癮而施用毒品之犯罪動機及目的；未曾
    受有期徒刑以上刑之宣告，品行良好；前曾施用毒品，經觀
    察、勒戒執行完畢釋放後，復施用毒品，不思悔改，顯乏禁
    絕毒害之決心；國中畢業之智識程度；已婚，育有一男一女
    ，分別為十五、十歲，父母離異，未與父母同住，配偶無工
    作，須撫養父親，之前擔任送貨工作，月入約新台幣二萬七
    千元之生活狀況；無視國家查緝毒品之禁令，所犯嚴重危害
    國民健康；事後坦認犯罪之態度等一切情狀，不經言詞辯論
    ，即於協商合意範圍內判處如主文所示之刑，並定其應執行
    之刑。
四、扣案之第一級毒品海洛因二包（驗後淨重零點一零公克），
    係違禁物，應依毒品危害防制條例第十八條第一項前段沒收
    銷燬之。扣案之前開毒品外包裝二個、注射針筒五支，為被
    告所有供施用第一級毒品所用之物品，均應依刑法第三十八
    條第一項第二款規定併予沒收之。
五、依刑事訴訟法第四百五十五條之十，本件除有同法第四百五
    十五條之四第一項第一款「有前條第二項之撤銷合意或撤回
    協商聲請者」、第二款「被告協商之意思非出於自由意志者
    」、第四款「被告所犯之罪非第四百五十五條之二第一項所
    定得以聲請協商判決者」、第六款「被告有其他較重之裁判
    上一罪之犯罪事實者」、第七款「法院認應諭知免刑或免訴
    、不受理者」所定情形之一，或協商判決違反同條第二項「
    除有前項所定情形之一者外，法院應不經言詞辯論，於協商
    合意範圍內為判決。法院為協商判決所科之刑，以宣告緩刑
    、二年以下有期徒刑、拘役或罰金為限之規定者」，不得上
    訴。如有刑事訴訟法第四百五十五條之十所定得提起上訴之
    情事，且不服本判決，應於判決送達之日起十日內，向本院
    提出上訴狀。
據上論斷，應依刑事訴訟法第二百七十三條之一第一項、第四百
五十五條之二第一項、第四百五十五條之四第二項、第四百五十
五條之八、第四百五十四條，毒品危害防制條例第十條第一項、
第二項、第十八條第一項前段，刑法第十一條前段、第五十六條
、第五十一條第五款、第三十八條第一項第二款，判決如主文。
中    華    民    國    95    年    3     月    31    日
                        刑事第一庭  法  官  張 道 周
上列正本證明與原本無異。
如有刑事訴訟法第四百五十五條之十所定得提起上訴之情事，且
不服本判決，應於判決送達之日起十日內，向本院提出上訴狀。
中    華    民    國    95    年    3     月    31    日
                                    書記官  黃 意 雯
附記本判決論罪之法條全文
毒品危害防制條例第十條
施用第一級毒品者，處六月以上五年以下有期徒刑。
施用第二級毒品者，處三年以下有期徒刑。


司法院資訊處製作；財團法人民間司法改革基金會備份。
